【裁判字號】    89,訴,1259
【裁判日期】    900424
【裁判案由】    槍砲彈藥刀械管制
【裁判全文】
臺灣板橋地方法院刑事判決                        八十九年度訴字第一二五九號
    公  訴  人  臺灣板橋地方法院檢察署檢察官
    被      告  甲○○冒名林.
右列被告因槍砲彈藥刀械管制條例案件，經檢察官提起公訴 (八十九年度偵字第一一
三三九號)，本院判決如左：
    主  文
甲○○未經許可，持有可發射子彈具有殺傷力之改造玩具手槍，累犯，處有期徒刑壹
年陸月，併科罰金新台幣伍萬元，罰金部分如易服勞役，以銀元佰元（即新臺幣玖
佰元）折算壹日，於刑之執行完畢或赦免後令入勞動場所強制工作參年。
扣案可發射子彈具有殺傷力之改造玩具手槍壹支（含彈匣壹個、槍枝管制編號：00
00000000）、改造子彈參顆均沒收。
    事  實
一、甲○○曾於民國八十二年間因藥事法案件及違反槍砲彈藥刀械管制條例案件，分
    別經台灣台北地方法院判處有期徒刑十月、一年八月，應執行有期徒刑二年四月
    ，於八十四年十月二十日縮刑期滿執行完畢，復不知悔改，明知可發射子彈具有
    殺傷力之槍枝、子彈，係屬槍砲彈藥刀械管制條例管制之槍砲及彈藥，非經中央
    主管機關許可，不得持有，竟仍基於持有可發射子彈具有殺傷力之槍枝及具有殺
    傷力之子彈之犯意，於八十九年五月二十日十九時許，在台北縣板橋市○○路附
    近，以新台幣（下同）二萬元之代價，向綽號「沈仔」之不詳姓名年籍成年男子
    購得具有殺傷力之改造手槍一支、彈匣一個、改造子彈三發後，放置在臺北市○
    ○路三十巷四號八樓，未經許可而持有上開槍、彈；嗣於八十九年六月十一日凌
    晨一時三十分許，攜帶上開槍彈搭乘由不知情之胡保起所駕駛之車牌號碼２Ｍ－
    九二０號營小客車，行經台北縣板橋市○○路、宏國路口時，為警查獲，並扣得
    改造手槍一支、彈匣一個、改造子彈三發。
二、案經台北市政府警察局中正第一分局移送台灣板橋地方法院檢察署檢察官偵查起
    訴。
    理  由
一、右揭事實，訊據被告甲○○自白不諱，並有改造手槍一支、彈匣一個、改造子彈
    三發扣案可證，再扣案槍彈經送請鑑定，改造手槍一支（槍枝管制編號0000
    000000）認係仿ＢＥＲＥＴＴＡ廠半自動手槍製造之金屬玩具手槍換裝土
    造金屬槍管改造而成，機械性能良好，改造子彈三顆，認係玩具槍金屬彈殼加裝
    直徑約８．５ｍｍ之金屬彈殼改造而成，有內政部警政署刑事警察局八十九年六
    月十六日刑鑑字第七三六三三號鑑驗通知書在卷可証。復查，刑事訴訟法第二百
    六十四條第二項第一款之所以規定檢察官起訴書應記載被告之姓名年籍等資料，
    係為特定刑罰權對象之用，其起訴之對象為被告之人，而非姓名。本件被告甲○
    ○於警察局調查，及檢察官偵查時應訊，調查及偵查之對象均為甲○○，雖其冒
    用林柏彰之姓名（此已據被告甲○○自承在卷，並有內政部警政署刑事警察局鑑
    驗書在卷可稽），致起訴書誤載為林柏彰之姓名，惟刑罰權之對象始終無誤為甲
    ○○，本院自應對甲○○為審判，本件事證明確，被告犯行洵堪認定。
二、核被告甲○○所為，係違反槍砲彈藥刀械管制條例第十一條第四項之未經許可持
    有可發射子彈具有殺傷力之改造玩具手槍罪（按槍砲彈藥刀械管制條例第十一條
    雖於八十九年七月五日修正、同年月七日生效，惟此一修正僅係將原條文第一項
    之「第四條第一款」等字，修正為「第四條第一項第一款」，屬單純文字之更正
    ，該條第四項之條文、適用範圍及刑度並未變動，故不生比較新舊法之問題，附
    此敘明）及同條例第十二條第四項之未經許可持有子彈罪。又被告以一持有行為
    犯有上開二罪，為想像競合犯，應從一重以犯未經許可持有可發射子彈具有殺傷
    力手槍罪處斷。另查被告有事實欄所示犯罪科刑執行情形，有台灣高等法院檢察
    署刑案紀錄簡覆表在卷可憑，其於有期徒刑執行完畢後五年以內再犯本件有期徒
    刑以上刑之本罪，為累犯，應依法加重其刑。爰審酌被告之素行、犯罪動機、目
    的、情節、持有可發射子彈具殺傷力槍枝及子彈對社會治安影響甚鉅及其犯罪後
    態度等一切情狀，量處如主文所示之刑，並諭知罰金如易服勞役之折算標準，另
    查本案被告已有槍砲犯罪前科，有前科表可稽，於八十八年十月間寄藏槍砲經查
    獲於偵查期間復犯本件，應認其有犯罪習慣，爰依槍砲彈藥刀械管制條例第十九
    條第一項規定，併予宣告於刑之執行完畢或赦免後，令入強制工作場所強制工作
    三年，以資懲戒。扣案仿ＢＥＲＥＴＴＡ廠半自動手槍一支（含彈匣壹個、槍枝
    管制編號：0000000000）、改造子彈參顆，均具殺傷力為違禁物，均
    依刑法第三十八條第一項第一款規定諭知沒收。
據上論斷，應依刑事訴訟法第二百九十九條第一項前段，槍砲彈藥刀械管制條例第十
一條第四項、第十二條第四項、第十九條第一項，刑法第十一條前段、第五十五條、
第四十七條、第四十二條第二項、第三十八條第一項第一款，現行法規所定貨幣單位
折算新台幣條例第二條判決如主文。
本案經檢察官李傳侯到庭執行職務。
中      華      民      國    九十      年      四      月    二十四    日
    臺灣板橋地方法院刑事第四庭
                                    法    官    徐  子  涵
右正本證明與原本無異。
如不服本判決，應於判決送達後十日內向本院提出上訴狀 (應附繕本)。
                                    書 記 官    彭  麗  紅
中      華      民      國      九十      年    四    月     二十七     日
附錄本案論罪科刑法條全文
槍砲彈藥刀械管制條例第十一條
  未經許可，製造、販賣或運輸第四條第一款所稱其他可發射金屬或子彈具有殺傷力
之各式槍砲者，處五年以上有期徒刑，併科新臺幣一千萬元以下罰金。
  未經許可，轉讓、出租或出借前項所列槍砲者，處三年以上十年以下有期徒刑，併
科新臺幣七百萬元以下罰金。
  意圖供自己或他人犯罪之用，而犯前二項之罪者，處無期徒刑或七年以上有期徒刑
，併科新臺幣一千萬元以下罰金。
  未經許可，持有、寄藏或意圖販賣而陳列第一項所列槍砲者，處一年以上七年以下
有期徒刑，併科新臺幣七百萬元以下罰金。
  第一項至第三項之未遂犯罰之。
槍砲彈藥刀械管制條例第十二條
  未經許可，製造、販賣或運輸子彈者，處一年以上七年以下有期徒刑，併科新臺幣
五百萬元以下罰金。
  未經許可，轉讓、出租或出借子彈者，處六月以上五年以下有期徒刑，併科新臺幣
三百萬元以下罰金。
  意圖供自己或他人犯罪之用，而犯前二項之罪者，處三年以上十年以下有期徒刑，
併科新臺幣七百萬元以下罰金。
  未經許可，持有、寄藏或意圖販賣而陳列子彈者，處五年以下有期徒刑，併科新幣
三百萬元以下罰金。
  第一項及第三項之未遂犯罰之。


司法院資訊處製作；財團法人民間司法改革基金會備份。
